【裁判字號】    98,簡上,214
【裁判日期】    980602
【裁判案由】    詐欺
【裁判全文】
臺灣板橋地方法院刑事判決             98年度簡上字第214號
上  訴  人
即  被  告  甲○○
                      號
上列上訴人即被告因詐欺案件，不服本院中華民國98年1 月19日
97年度簡字第9926號第一審判決（聲請簡易判決處刑案號：臺灣
板橋地方法院檢察署97年度偵字第28150 號），提起上訴，本院
管轄之第二審合議庭判決如下：
    主  文
上訴駁回。
    事實及理由
一、本案經本院審理結果，認第一審以被告甲○○幫助意圖為自
    己不法之所有，以詐術使人將本人之物交付，依刑法第30條
    第1 項前段、第2 項、第339 條第1 項、第41條第1 項前段
    等規定，判處有期徒刑2 月，如易科罰金，以新臺幣1 千元
    折算1 日，其認事用法均無違誤，量刑亦屬適當，應予維持
    ，除犯罪事實部分應補充被告甲○○交付玉山銀行光復分行
    帳號0000000000000 號（下稱本案玉山銀行帳戶）提款卡及
    密碼之時間為97年8 月27日申請開立該帳戶至同年9 月12日
    間之某日；地點在臺北縣三重交流道附近外，餘均引用如附
    件第一審刑事簡易判決書所記載之犯罪事實、證據及理由。
二、被告甲○○上訴意旨略以：伊係因長期工作不穩定，好不容
    易在報紙上看見徵求司機臨時工，且是當日現領，所以配合
    對方提出的條件只為求得一職，怎知工作沒有著落，且在銀
    行通知下才知此事，伊也是因求職被詐騙集團所矇騙之被害
    人云云。然查：
（一）就被告交付本案玉山銀行帳戶提款卡及密碼之原因，其於
      97年9 月18日警詢時，係供稱：我看報紙應徵酒店服務生
      工作，一位莊先生需要我的身分證正反影本、駕照正反影
      本、玉山銀行之提款卡及密碼交給他，俾利薪資匯款，我
      信以為真云云，惟其於97年10月30日檢察官訊問時，則供
      稱：「（問：為何要將密碼、提款卡給對方？）對方說要
      先拿回去確認是否是我本人。」云云，足徵被告所辯情節
      內容前後已有不一，實難盡信。
（二）被告於98年3 月18日本院準備程序中，雖仍辯稱其是應徵
      工作，對方要其提出帳戶供作核對云云，惟並未自行提出
      或向本院聲請調查任何證據俾供參酌，且被告既自承尚同
      時交付身分證及駕照等證件影本予他人，當已足供雇主明
      確查核其年籍身分資料，自無再提供本案玉山銀行帳戶相
      關物件之必要。況金融帳戶係作為開戶者個人財產保管之
      用，與金融卡及密碼相結合，其專屬性、私密性甚高，除
      非本人或與本人具密切之關係者，難認有何正當理由可自
      由流通使用金融帳戶相關物件，然本案被告在對收取本案
      玉山銀行帳戶相關物件之成年男子之真實基本資料皆不清
      楚之情況下，竟隨意交付本應專屬個人使用之金融帳戶物
      件，且其事後亦放任該不明成年男子全權使用，而未積極
      索回或申請掛失該提款卡，亦與常理有違，足認被告所辯
      並無可採。
三、綜上所述，被告甲○○提起上訴，仍執前詞指摘原審判決認
    事用法有誤云云，洵屬無據，應予駁回。而被告經本院合法
    傳喚，無正當理由於審理期日不到庭，依刑事訴訟法第455
    條之1 第3 項準用同法第371 條規定，自得不待其到庭陳述
    ，逕行判決，附此敘明。
據上論斷，依刑事訴訟法第455 條之1 第3 項、第371 條、第36
8 條、第373 條，判決如主文。
本案經檢察官陳豐年到庭執行職務。
中    華    民    國    98    年    6     月    2     日
                刑事第十八庭  審判長法  官  曾 正 耀
                                    法  官  林 鈺 琅
                                    法  官  張 兆 光
上列正本證明與原本無異。
不得上訴。
                                    書記官  曹 秋 冬
中    華    民    國    98    年    6     月    2     日


司法院資訊處製作；財團法人民間司法改革基金會備份。
